【裁判字號】    97,訴,2563
【裁判日期】    971121
【裁判案由】    違反毒品危害防制條例
【裁判全文】
臺灣彰化地方法院刑事判決              97年度訴字第2563號
被      告  甲○○
上列被告因違反毒品危害防制條例案件，經檢察官提起公訴（97
年度毒偵字第3035號），本院裁定以簡式審判程序審理，判決如
下：
    主    文
甲○○施用第一級毒品，累犯，處有期徒刑柒月；扣案之海洛因
壹包（驗餘淨重零點零肆壹肆公克）沒收銷燬之。
    犯  罪  事  實
一、甲○○前因違反肅清煙毒條例等案件，經本院以81年度訴字
    第1032號判決判處有期徒刑3年2月確定；又因違反肅清煙毒
    條例等案件經臺灣高等法院臺中分院以82年度上訴字第3251
    號判決院判處有期徒刑3年4月、6月，定應執行刑有期徒刑3
    年6月確定，上開等罪經接續執行，於民國84年8月10日縮短
    刑期假釋出監，假釋期間並付保護管束，惟其於假釋期間，
    再因違反肅清煙毒條例、麻醉藥品管制條例案件，前揭假釋
    遭撤銷，且經本院以86年度訴字第460號判決判處有期徒刑3
    年4月、6月，定應執行刑有期徒刑3年6月確定，並與上開撤
    銷假釋之殘刑有期徒刑4年3月又9日接續執行，於90年5月21
    日又因縮短刑期假釋出監，詎其於假釋期間，再因竊盜案件
    ，其上開假釋遭撤銷，並經本院以91年度易字第635號判決
    判處有期徒刑7月確定，嗣經本院以96年度聲減字第698號裁
    定減刑為有期徒刑3月又15日，並與前開撤銷假釋之殘刑有
    期徒刑3年6月又15日接續執行，甫於96年7月16日徒刑執行
    完畢出監。其另因施用毒品案件，經本院以91年度毒聲字第
    2645號裁定令入觀察、勒戒後，認有繼續施用毒品傾向，再
    經本院以91年度毒聲字第2891號裁定令施以強制戒治，於92
    年11月29日強制戒治執行完畢釋放。詎猶不知警惕，另基於
    施用第一級毒品海洛因之犯意，於97年7月20日，在其位於
    彰化縣鹿港鎮○○里○○路319號之住處內，以將海洛因摻
    水置入針筒內再注射身體之方式，施用第一級毒品海洛因一
    次。嗣於97年7月20日上午8時50分許，為警在彰化縣彰化市
    ○○路與曉陽路口盤查查獲，並扣得第一級毒品海洛因1小
    包（驗餘淨重0.0414公克），再對其採尿送驗後，始查知上
    情。
二、案經彰化縣警察局彰化分局報請臺灣彰化地方法院檢察署檢
    察官偵查起訴。
    理    由
一、本件被告甲○○所犯係死刑、無期徒刑、最輕本刑為三年以
    上有期徒刑或高等法院管轄第一審案件以外之罪，並於本院
    行準備程序時就被訴事實為有罪之陳述，本院合議庭依前揭
    規定，經評議結果，裁定改由受命法官獨任行簡式審判程序
    ，先予敘明。
二、上揭犯罪事實，業據被告甲○○迭於警詢、偵訊及本院行準
    備程序、審理程序時均坦承不諱，且其於97年7月20日為警
    查獲時所採取之尿液，經送鑑驗結果，確呈嗎啡陽性反應，
    此有彰化縣警察局彰化分局委託檢驗尿液代號與真實姓名對
    照單及詮昕科技股份有限公司97年8月1日出具之濫用藥物尿
    液檢驗報告各一紙附卷可稽；此外，又有扣案之海洛因1小
    包 (驗餘淨重0.0414公克)可資憑證，足認被告之自白應與
    事實相符，洵堪採信。再查，被告前因施用毒品案件，經本
    院以91年度毒聲字第2645號裁定令入觀察、勒戒後，認有繼
    續施用毒品傾向，再經本院以91年度毒聲字第2891號裁定令
    施以強制戒治，於92年11月29日強制戒治執行完畢釋放乙節
    ，有臺灣彰化地方法院檢察署刑案資料查註紀錄表及臺灣高
    等法院被告前案紀錄表各一份附卷可稽。故被告於五年內再
    犯毒品危害防制條例第10條第1項之罪，依同條例第23條第2
    項規定，應依法論科。
三、按海洛因係毒品危害防制條例所定之第一級毒品，不得非法
    施用。核被告所為，係犯毒品危害防制條例第10條第1項之
    施用第一級毒品罪。被告為施用毒品而持有第一級毒品，其
    持有之低度行為應為施用之高度行為所吸收，不另論罪。又
    被告有如犯罪事實欄所載之前科，有臺灣彰化地方法院檢察
    署刑案資料查註紀錄表及臺灣高等法院被告前案紀錄表各一
    份附卷可稽，被告於受有期徒刑之執行完畢後，五年內故意
    再犯有期徒刑以上之本罪，為累犯，應依刑法第47條第1項
    規定，加重其刑。爰審酌被告曾有施用毒品罪，猶不知警惕
    ，再施用毒品，惟其對他人權益之侵害仍屬有限，已於警詢
    、偵訊中及本院行準備程序與審理時均坦承犯行、深具悔意
    ，暨其施用之情節等一切情狀，量處如主文所示之刑。前述
    扣案之海洛因1包為第一級毒品，自應依毒品危害防制條例
    第18條第1項前段規定，沒收銷燬之。
據上論斷，應依刑事訴訟法第273條之1第1項、第299條第1項前
段，毒品危害防制條例第10條第1項、第18條第1項前段，刑法第
11條、第47條第1項，判決如主文。
本案經檢察官蔡明達到庭執行職務
中    華    民    國    97    年    11    月    21    日
                  刑事第四庭      法  官  吳俊螢
以上正本證明與原本無異。
如不服本判決，應於判決送達後10日內，向本院提出上訴書狀，
上訴書狀應「敘述具體上訴理由」，並按他造當事人之人數附繕
本。「切勿逕送上級法院」。
中    華    民    國    97    年    11    月    21    日
                                  書記官  林怡吟
附錄本案論罪科刑法條全文：
毒品危害防制條例第十條
施用第一級毒品者，處六月以上五年以下有期徒刑。


司法院資訊處製作；財團法人民間司法改革基金會備份。
